【裁判字號】    88,易,2382
【裁判日期】    890711
【裁判案由】    竊盜
【裁判全文】
台灣台中地方法院刑事判決                        八十八年度易字第二三八二號
    公  訴  人  臺灣台中地方法院檢察署檢察官
    被      告  乙○○
右列被告因竊盜案件，經檢察官提起公訴（八十八年度偵字第一三八○八號）及移送
併辦（八十八年度偵字第二一四五五號），本院判決如左：
    主  文
乙○○連續攜帶兇器竊盜，累犯，處有期徒刑壹年肆月。扣案螺絲起子、尖嘴鉗子各
壹支均沒收。
    事  實
一、乙○○前於民國七十九年間因偽造文書案件，經台灣新竹地方法院判處有期徒刑
    四月確定，後經減刑為有期徒刑二月，於八十二年一月一日執行完畢；又於八十
    二年間因贓物罪，經台灣高等法院判處有期徒刑一年二月確定，於八十三年三月
    三十日執行完畢。詎仍不知悔改，復基於意圖為自己不法所有之概括犯意，連續
    於(1)八十五年四月二日十三時許，在桃園縣平鎮市○○路五一五號前，以客觀上
    足供兇器使用之螺絲起子，撬開丁○○所有之ＫＷ─六二四○號自用小客車之電
    門，竊取該車，得手後將車牌拆下，改懸掛其自己所有之ＦＭ─三五八九號自用
    小客車之車牌，供己使用，嗣於同年月二十五日十時許，為警在其新竹縣芎林鄉
    新鳳村三鄰二號住處起獲該改懸掛ＦＭ─三五八九號車牌之贓車。(2)於八十五年
    四月二十一日十七時許，在關西鎮金山里四鄰三十五號統一健康世界停車場，以
    客觀上足供為兇器使用之螺絲起子，撬開車門後用尖嘴鉗子接線發動之方式，竊
    取文永基之妻甲○○所有之ＡＶ─○二○七號自用小客車，得手後供已代步使用
    ，嗣於同年月二十四日十二時許，乙○○駕駛上揭竊得之車輛行經新竹縣尖石鄉
    嘉興村二鄰五號前為警查獲，並扣得螺絲起子、尖嘴鉗子各乙支。(3)於八十五年
    五月二十六日二十二時許，在苗栗縣頭份鎮○○路合作金庫旁，以足供為兇器使
    用之螺絲起子，撬壞戊○○所有之ＬＹ─七四九三號自用小貨車之車門鎖，再以
    接線方式啟動而竊取該車，得手後將車牌拆下丟棄，改懸掛其向綽號「阿華」（
    真實姓名不詳）之男子購得之ＦＯ─七五七三號車牌，嗣於同年六月二十一日三
    時許，乙○○駕駛上揭自用小貨車行經新竹縣竹東鎮○○路與東寧路口時為警查
    獲。
二、案經新竹縣警察局橫山分局、竹東分局報由台灣新竹地方法院檢察署檢察官呈請
    台灣高等法院檢察署檢察長令轉台灣台中地方法院檢察署檢察官偵查起訴及移送
    併辦。
    理  由
一、被告乙○○有於右揭時、地先後竊取他人所有車輛之事實，迭據被告於警訊、偵
    查及本院審理中坦承不諱，核與被害人許春蓮、甲○○之夫文永基、戊○○指訴
    之情節大致相符，且有贓物認領保管收據三紙附卷可稽，並有扣案被告行竊用之
    工具螺絲起子、尖嘴鉗子各乙支可資為證，被告之自白信與事實相符，堪予採信
    。本案事證明確，被告右揭犯行洵堪認定。
二、按被告乙○○攜帶作為行竊工具之螺絲起子、尖嘴鉗子足供為破壞他人車輛車門
    之用，客觀上自足供為兇器使用。核被告攜帶螺絲起子、尖嘴鉗子竊取他人所有
    之車輛，係犯刑法第三百二十一條第一項第三款之攜帶兇器竊盜罪。其先後三次
    竊取他人車輛之行為，時間緊接，犯罪手法相似，且係觸犯構成犯罪要件相同之
    罪名，顯係基於概括犯意而為之，為連續犯，應依刑法第五十六條規定論以一罪
    ，並加重其刑。公訴人雖僅就被告竊取ＡＶ─○二○七號自用小客車部分提起公
    訴，惟被告先後三次行竊他人所有車輛既構成連續犯，有裁判上一罪關係，而被
    告另竊取ＫＷ─六二四○號自用小客車、ＬＹ─七四九三號自用小貨車部分，既
    經移送併辦，基於審判不可分原則，本院自應併予審究。又被告前於七十九年間
    因偽造文書案件，經台灣新竹地方法院判處有期徒刑四月確定，後經減刑為有期
    徒刑二月，於八十二年一月一日執行完畢；又於八十二年間因贓物罪，經台灣高
    等法院判處有期徒刑一年二月確定，於八十三年三月三十日執行完畢，有本院被
    告全國前案紀錄表及台灣高等法院檢察署刑案紀錄簡覆表附卷可按，其於有期徒
    刑執行完畢五年以內再犯本件有期徒刑以上之罪，應依刑法第四十七條之規定論
    以累犯，遞加重其刑。爰審酌被告曾有前科紀錄，素行不良，復於短短不到二個
    月之期間內連續竊取他人車輛三輛，影響社會治安至鉅，並參酌其犯罪手段係攜
    帶兇器而為之，情節非輕，並其所得財物、對被害人所生危害及其生活狀況、智
    識程度、犯後坦承犯罪、態度良好等一切情狀，量處如主文所示之刑。扣案螺絲
    起子、尖嘴鉗子各乙支為被告所有、供犯罪所用之物，業據被告於偵查中供明，
    應依刑法第三十八條第一項第二款之規定宣告沒收。
三、公訴意旨另以：被告乙○○於八十五年四月二十九日上午十時許，在桃園縣八德
    市○○路○段一一五三號前，竊取張益之所有之ＬＩ─九一四二號自用小客車一
    部，得手後，於同月底以十六萬元之價格，在竹北市○○路一七六號，將該車出
    售予知情之丙○○（經另案起訴），因認被告就此部分亦涉有刑法第三百二十一
    條第一項第三款之攜帶兇器竊盜罪嫌。按犯罪事實應依證據認定之，無證據不得
    推定其犯罪事實。刑事訴訟法第一百五十四條定有明文。又認定不利於被告之事
    實，須依積極證據，茍積極證據不足為不利於被告事實之認定時，即應為有利於
    被告之認定，更不必有何有利之證據（最高法院三十年上字第八一六號判例意旨
    參照）。訊據被告堅決否認有竊取ＬＩ─九一四二號自用小客車之犯行，而公訴
    人認被告有竊取ＬＩ─九一四二號自用小客車之犯行，無非以證人丙○○於警訊
    、偵查中之供述為其論據。惟查，丙○○於八十五年五月二十四日為警查獲後之
    警訊中固供稱ＬＩ─九一四二號自用小客車係以十六萬元之代價向被告購買，然
    丙○○嗣於偵查中旋改稱係透過被告向一「張姓男子」所購入（見台灣新竹地方
    法院檢察署八十五年度偵字第五三三○號卷八十五年五月二十五日訊問筆錄），
    於本院審理中亦供稱該車係向被告所帶來之人所購買，因不認識該人，故之前才
    說是向被告購買等語，丙○○前後所述不一，其供述已有瑕疵，顯不足據為認定
    被告犯有竊盜罪之唯一證據。況縱該ＬＩ─九一四二號自用小客車確係被告出售
    予丙○○，然被告取得該車並不限於竊盜一途，或係輾轉自其他竊盜者之手有償
    或無償取得贓物，亦非絕無可能，是要不得僅以被告出售前開車輛於丙○○，即
    遽行推定被告有竊盜之犯行，而本件除丙○○警訊中之供述外，復查無其他積極
    證據足資證明被告確有公訴人所指竊取ＬＩ─九一四二號自用小客車之犯行，依
    前開說明，就此部分原應為被告無罪之諭知，惟公訴人就此部分與前開論罪科刑
    部分，係以連續犯之裁判上一罪關係提起公訴，爰不另為無罪之諭知。
據上論斷，應依刑事訴訟法第二百九十九條第一項前段，刑法第五十六條、第三百二
十一條第一項第三款、第四十七條、第三十八條第一項第二款，判決如主文。
中        華        民        國    八十九    年    七    月    十一    日
                                臺灣臺中地方法院刑事第二庭
                                    法  官  呂 麗 玉
右正本證明與原本無異。
如不服本判決，應於判決送達後十日內向本院提出上訴狀，上訴於臺灣高等法院臺中
分院( 須附繕本 )。
                                    書記官
中        華        民        國    八十九    年    七    月    十三    日
刑法第三百二十一條第一項第三款
犯竊盜罪而有左列情形之一者，處六月以上五年以下有期徒刑：
三、攜帶兇器而犯之者。


司法院資訊處製作；財團法人民間司法改革基金會備份。
